【裁判字號】    88,易,5156
【裁判日期】    890517
【裁判案由】    贓物
【裁判全文】
臺灣高雄地方法院刑事判決                        八十八年度易字第五一五六號
    公  訴  人  臺灣高雄地方法院檢察署檢察官
    被      告  甲○○
右列被告因贓物案件，經檢察官提起公訴 (八十八年度偵字第二五九三四號），本院
判決如左：
    主  文
甲○○連續收受贓物，處拘役伍拾日，如易科罰金，以參佰元折算壹日。
    事  實
一、甲○○明知車號ＵＥＬ－四五七號機車一部，係少年丙○○（另案處理）所竊得
    之贓車，竟仍基於概括犯意，先於民國八十八年十月十五日下午七、八時許，在
    高雄縣林園鄉○○○路一一二巷十六弄十五號住處，向丙○○借用，收受供己騎
    乘外出購物。嗣將該機車返還丙○○後，為丙○○所騎載外出，至同日九時多在
    高雄縣林園鄉某路邊，再由甲○○收受該車附載丙○○在外兜風使用。至八十八
    年十月十九日二十二時三十五分許，丙○○騎乘該車附載甲○○，行經高雄市○
    ○區○○路公園旁時，為警當場查獲。
二、案經高雄市政府警察局小港分局報請臺灣高雄地方法院檢察署檢察官偵查起訴。
    理  由
一、訊據被告甲○○固坦承確有騎用車號ＵＥＬ－四五七之贓物機車之事實，惟矢口
    否認有何收受贓物之犯行，辯稱：伊不知該車係贓車，丙○○借伊騎用時僅告訴
    他用一萬五千元買的云云。惟查：（一）被告所騎用車號ＵＥＬ－四五七贓物機
    車，係楊忠明所有，於八十八年九月三十日在高雄縣大寮鄉○○村○○路附近失
    竊等事實，業經楊忠明於警訊中陳述明確，並有楊忠明於警訊後所立具之贓物認
    領保管單一紙附卷可稽（二）被告自承與丙○○交往多時，知道丙○○並無工作
    而係在家中幫忙，經濟狀況不佳。準此，丙○○年僅十五歲，如何有經濟能力購
    得機車？況被告騎乘機車兩次，竟未攜帶行車執照，又未向丙○○借用或索閱，
    機車亦無掛上牌照，再加上被告於少年時期亦曾有偷竊機車之非行紀錄（有本院
    院內索引卡紀錄表可憑）以觀，被告對於該機車係來路不明之贓物，焉能諉為不
    知？核其所辯，顯係卸責之詞，並無可採。（三）至於證人乙○○雖到庭證稱：
    丙○○曾表示係爭贓物機車係其以一萬五千元代價購得等語。然經本院將證人與
    被告隔離訊問後，兩人所述丙○○告知係其購得之情節、時間、地點皆不一致，
    故證人所為上開證述，不過係迴護之詞，尚難為有利被告之認定。本件事證明確
    ，被告犯行洵堪認定，應予依法論科。
二、核被告所為向他人收受贓物機車之行為，係犯刑法第三百四十九條第一項之收受
    贓物罪。其先後二次犯行，時間緊接，所犯罪名相同，顯係出於概括之犯意為之
    ，為連續犯，爰依刑法第五十六條之規定以一罪論，並加重其刑。爰審酌被告已
    有前開竊盜之非行紀錄，仍不知警惕，為一時便利，再度收受贓車騎用，及其犯
    罪所生危害尚輕，犯後飾詞狡辯，態度欠佳等一切情狀，量處如主文所示之刑，
    並諭知易科罰金之折算標準。
 據上論斷，應依刑事訴訟法第二百九十九條第一項前段、刑法第五十六條、第三百
 四十九條第一項，第四十一條、罰金罰鍰提高標準條例第一條前段、第二條判決如
 主文。
 本案經郭武義 檢察官到庭執行職務。
中    華    民    國    八十九    年      五      月        十七      日
                                  臺灣高雄地方法院刑事庭
                                      審判長法  官  林水城
                   法  官  吳宏榮
                                            法  官  邱吳宇仙
右正本證明與原本無異。
如不服本判決，應於判決送達後十日內，向本院提出上訴狀。
                                            書記官  李文廣
中    華    民    國    八十九    年      五      月        十七      日


司法院資訊處製作；財團法人民間司法改革基金會備份。
